# 请教 chenyiwei 老师关于与合作社投资生产基地大棚设备的处理

提问人：jo_139069 时间：2019-05-28 08:39:02
请教 chenyiwei 老师关于与合作社投资生产基地大棚设备的处理A公司是一家生产菌菇的农业企业，与 B合作社共同投资一个生产基地。A出资 100 万，B 出资 100 万，日常由 A 公司管理，收益共享，A公司在生产基地里建了大棚及其他设备，合作期 10 年，待合作结束，大棚及设备产权归 B公司，那么 A公司在基地建的大棚及购买的设备这些可以进入固定资产吗

回答人：chenyiwei
一般考虑是看 A 在合作期间是否拥有这些大棚及设备的产权。如有产权的可列入固定资产；如无产权，只有使用权和收益权的，一般列入长期待摊费用。